【裁判字號】    89,上易,1278
【裁判日期】    891003
【裁判案由】    詐欺
【裁判全文】
臺灣高等法院高雄分院刑事判決                  八十九年度上易字第一二七八號
    上  訴  人
    即  被  告  甲○○
右上訴人因詐欺案件，不服臺灣高雄地方法院八十九年度易字第一九九一號中華民國
八十九年六月七日第一審判決（起訴案號：臺灣高雄地方法院檢察署八十九年度偵緝
字第六八五號），提起上訴，本院判決如左：
    主  文
原判決撤銷。
甲○○連續以詐術得財產上不法之利益，處有期徒刑捌月。
    事  實
一、甲○○有偽造文書、妨害家庭等前科，惟不構成累犯，其於民國八十六年二月十
    七日向中國信託商業銀行股份有限公司（以下簡稱：中國信託）申請使用威士卡
    （卡號：0000－0000－0000－0000）刷卡消費簽帳，約定授信
    額度為新台幣（下同）五萬元，中國信託承諾在其消費簽帳後先代為支付款予消
    費之商店，甲○○再繳款予中國信託。詎甲○○明知其因連續二個月未清償上開
    信用卡簽帳消費款，業經中國信託於八十六年七月十八日停止被告使用卡片之權
    利，即不能再獲得先消費後付款之利益，並告知甲○○停卡之情形。甲○○竟意
    圖為自己不法之利益，基於概括犯意，自八十七年四月十七日起至八十八年一月
    十日止，利用航空機刷卡時無法與發卡銀行連線查核卡片有無停用之機會，連續
    於如附表所示之時間、地點，消費簽帳達八十二萬五千一百六十七元，使中國信
    託先後七十次陷於錯誤而支付上開款項，甲○○則獲得相當於上開款項之財產上
    之不法利益，嗣因甲○○均拒不償付消費簽帳款，且避不見面，中國信託始知受
    騙。
二、案經中國信託訴請台灣高雄地方法院檢察署檢察官偵查起訴。
    理   由
一、訊據被告甲○○坦承持前揭信用卡於航空機上刷卡消費及未付消費款之事實，惟
    矢口否認有詐欺之意思，辯稱：當初銀行並沒有告訴伊強制停卡，告訴人只是告
    訴伊半年內不能使用，伊也遵照他們的規定有八、九個月沒有使用，其間並曾清
    償二萬多元後，才再繼續使用信用卡云云。惟查：(一)、右揭事實業經告訴人中國
    信託之代理人于立群於檢察官偵訊及本院調查時指述在卷，被告所稱於停卡期間
    曾繳納二萬餘元之事實，業為告訴代理人所否認，且依告訴人所提出之客戶消費
    明細表所載，並無被告繳納該筆款項之紀錄存在，被告亦未能提出其繳納之證據
    （如款單等資料），顯見被告此部分供述並不實在。(二)、被告在八十六年七月
    十八日停卡前所積欠之消費款尚有大半未繳，中國信託也曾告知停止使用該卡，
    及其刷卡時每月薪水約四萬元等情，亦經被告供述在卷，則其於八十七年四月十
    七日起又以該卡於航空機上大肆刷卡消費，且在六個月內密集刷卡七十筆，累積
    金額高達八十二萬五千一百六十七元，且於航空機上之消費又非屬生活所必須，
    以其每月之所得，顯然不足支付此大筆之消費，事後又拒不繳款，使告訴人陷於
    錯誤而支付上開款項予被告消費之特約商店，渠辯稱無詐欺之意孰人能信？此外
    ，復有被告信用卡申請書、消費明細表等資料附卷可稽，是被告上開所辯，顯係
    卸責之詞，不足採信。本件事證明確，被告犯行洵堪認定。
二、核被告所為係犯刑法第三百三十九條第二項、第一項詐欺得利罪，其先後多次犯
    行，時間緊接，以同一方式反覆為之，所為係犯罪構成要件相同之罪，顯係基於
    概括犯意為之，為連續犯，應以一罪論，併依法加重其刑。其於八十八年一月十
    日犯罪部分，雖未為起訴書事實欄所載，惟因與起訴部分具有連續犯之裁判上一
    罪關係，自為起訴效力所及，本院應併予審理。
三、原審予以論罪科刑，固非無見，惟未敘明八十八年一月十日犯罪部分，何以為起
    訴效力所及，尚有未洽，被告上訴意旨認原判決量刑過重，雖無足取，惟原判決
    既有可議之處，應由本院撤銷改判。爰審酌被告被告已有前科，有臺灣高等法院
    被告全國前案紀錄表可參，其所得利益不少，犯罪迄未與告訴人和解等一切情狀
    ，量處如主文所示之刑。
據上論結，應依刑事訴訟法第三百六十九條第一項前段、第三百六十四條、第二百九
十九條第一項前段，刑法第五十六條、第三百三十九條第二項，罰金罰鍰提高標準條
例第一條前段，判決如主文。
本案經檢察官陳新慶到庭執行職務。
中    華    民    國     八十九     年       十       月     三         日
                              臺灣高等法院高雄分院刑事第七庭
                                  審判長法官  王光照
                                        法官  黃壽燕
                                        法官  黃仁松
右正本證明與原本無異。
不得上訴。
                                      書記官  郭蘭蕙
中    華    民    國     八十九     年       十       月     五         日
附錄：本判決論罪科刑法條：
刑法第三百三十九條第一項、第二項：
意圖為自己或第三人不法之所有，以詐術使人將本人或第三人之物交付者，處五年以
下有期徒刑、拘役或科或併科一千元以下罰金。
以前項方法得財產上不法之利益或使第三人得之者，亦同。
                                                                        Ｂ


司法院資訊處製作；財團法人民間司法改革基金會備份。
